# 公司存续分立报表合并问题

提问人：gyh008899 时间：2019-08-15 10:03:39
A、B为同一控制兄弟公司。 2017 年 12 月A 公司存续分立为A 和C,其原主要经营性资产及部分债权、债务、未分配利润、损益类部分发生额由 C公司承继， 2019 年 6 月 C 公司通过股权转让变为 B 的子公司。请问老师，编制 B公司三年一期合并报表时,对 B公司分立前的 2016 年、 2017年是否纳入合并范围？ 2017 年的损益类发生额部分划归 B公司，该年审计底稿如何做？

回答人：chenyiwei
在编制 B的三年一期合并报表时，应将 C 公司历史上的财务状况、经营成果和现金流量（按分立时的资产负债划分原则，对分立前 A 公司报表进行剥离调整确定）纳入相应年度的合并报表范围。